臺灣高雄地方法院刑事判決　　　　　　 100年度訴字第1228號
公　訴　人　臺灣高雄地方法院檢察署檢察官
被　　　告　鄭文祥
指定辯護人　李偉如律師
上列被告因毒品危害防制條例案件，經檢察官提起公訴（100年
度偵字第14477號），本院判決如下：
    主  文
鄭文祥販賣第一級毒品，累犯，處有期徒刑拾伍年肆月，未扣案
之販賣第一級毒品所得新臺幣壹仟元沒收，如全部或一部不能沒
收時，以其財產抵償之；又販賣第一級毒品，累犯，處有期徒刑
拾伍年肆月，未扣案之販賣第一級毒品所得新臺幣伍佰元沒收，
如全部或一部不能沒收時，以其財產抵償之。應執行有期徒刑拾
陸年貳月，未扣案之販賣第一級毒品所得共新臺幣壹仟伍佰元沒
收，如全部或一部不能沒收時，以其財產抵償之。
    事  實
一、鄭文祥前因施用毒品案件，經本院以96年度訴字第4451  號
    判決判處有期徒刑8月確定，於民國98年2月3日執行完畢。
    詎不知悛悔，明知海洛因為毒品危害防制條例第2條第2項第
    1款之第一級毒品，竟基於販賣第一級毒品以營利之犯意，
    為下列行為：
(一)、於100年2月23日14時40分許，在高雄市○○區○○路、本和
    街口，以新臺幣（下同）1,000元代價，販賣第一級毒品海
    洛因1包（驗前淨重0.156公克，驗後淨重0.147公克）予黃
    景（黃景持有第一級毒品部分，另經本院100年度審訴
    字第2066號判決確定）
(二)、於100年3月1日19時許，與陳毅珍聯絡後，在高雄市三民區
    ○○○路、鼎山街口之鼎山加油站內，以500元之代價，販
    賣第一級毒品海洛因1包（驗前淨重0.021公克，驗後淨重
    0.01公克）予陳毅珍（陳毅珍持有第一級毒品部分，另案審
    結）。因警方接獲線報對鄭文祥所駕駛之車牌4983-ML號自
    小客車進行跟監，始循線查悉上情。
二、案經高雄市政府警察局移請臺灣高雄地方法院檢察署檢察官
    偵查起訴。
    理  由
一、按被告以外之人於審判外之陳述，雖不符刑事訴訟法第159
    條之1至第159條之4之規定，而經當事人於審判程序同意作
    為證據，法院審酌該言詞陳述或書面陳述作成時之情況，認
    為適當者，亦得為證據。當事人、代理人或辯護人於法院調
    查證據時，知有第159條第1項不得為證據之情形，而未於言
    詞辯論終結前聲明異議者，視為有前項之同意，同法第159
    條之5第1、2項分別定有明文。本判決所引用之被告以外之
    人於審判外之言詞或書面陳述，當事人及辯護人迄未於本案
    言詞辯論終結前聲明異議，依前開法條之規定，視為當事人
    已同意援引作為證據，且經本院審酌該等言詞陳述或書面陳
    述作成時之情況及證據取得過程等節，認為適當，可以作為
    認定事實之依據。
二、上開事實業經被告坦認不諱（見本院卷第23頁），核與證人
    即購毒者黃景、陳毅珍於警詢、偵查中；證人即查獲員警
    林忠男於偵查中證述相符（見偵一卷第6、19頁，偵二卷4、
    5、16頁，偵三卷頁），另有行動電話通聯紀錄、跟監照片2
    張、職務報告、毒品案件嫌犯通聯紀錄表、指認照片各2 紙
    在卷可稽（警卷第4至7頁，偵一卷第7、12、15頁，偵二卷
    第6反、12反、14反頁）；且警方於跟監後，分別自黃景
    、陳毅珍身上扣得白色粉末、米色粉末1包，此有高雄市政
    府警察局三民二分局覺民路派出所扣押物品目錄表、毒品照
    片各2紙在卷可佐（見偵一卷第8反、9反頁，偵二卷第8、11
    頁）；而前開扣得之白色粉末、米色粉末各1包，經檢驗結
    果均為第一級毒品海洛因（驗前淨重分別為0.156、0.021
    公克，驗後淨重分別為0.147、0.01公克），此有高雄市立
    凱旋醫院濫用藥物成品000000 0000號、0000 000000號檢驗
    鑑定書附於本院100年度審訴字第2210號、100年度審訴字第
    2066號卷宗，經本院調閱屬實（影本附於本院卷第31、32
    頁）。足認被告之自白與事證相符，堪以認定。
三、查第一級毒品海洛因物稀價昂，取得不易，長期以來政府為
    杜絕毒品之氾濫，對於查緝施用及販賣毒品之工作，無不嚴
    加執行，販賣毒品罪又係重罪，設若無利可圖，衡情一般持
    有毒品之人當無甘冒交易過程經查獲之風險，而輕易將所持
    有之第一級毒品海洛因無償交付他人之理。被告與購毒者黃
    景、陳毅珍彼此間均非親非故，更無不計風險平白無故售
    予上開第一級毒品之可能性，且被告供陳其販賣第一級毒品
    海洛因，每1000元可賺取約500元，每500元可賺取300元左
    右等語（見本院卷第28頁），足證被告出售毒品顯有營利之
    意圖，應堪認定。綜上，本案事證明確，被告之犯行堪以認
    定，應依法論科。
四、核被告所為，均係犯毒品危害防制條例第4條第1項販賣第一
    級毒品罪。被告販賣第一級毒品海洛因前持有第一級毒品海
    洛因之低度行為，為販賣第一級毒品海洛因之高度行為所吸
    收，不另論罪。被告所犯上開2罪間，犯意各別，行為互殊
    ，時間不同，應予分論併罰。被告有如事實欄所載之前案科
    刑及執行完畢紀錄，有卷附臺灣高等法院被告前案紀錄表可
    按，其受有期徒刑之執行完畢後，5年以內故意再犯有期徒
    刑以上之上開2罪，均為累犯，應分別依刑法第47條第1項之
    規定加重其刑。又犯毒品危害防制條例第4條第1項之販賣第
    一級毒品罪部分，若不分犯罪情節輕重，概處以上開各罪之
    法定刑死刑及無期徒刑，難免輕重失衡，倘有情輕法重情形
    ，於裁判時自得適用刑法第59條規定酌量減輕其刑，以避免
    過嚴之刑罰；本件被告本身因有施用毒品之惡習，此有前開
    被告前案紀錄表可稽，致思慮欠周，乃走上販毒之路，而所
    涉及毒品數量，與大盤、中盤動輒上公斤或上百萬元者有別
    ，其販賣海洛因之所得最多僅1,000元，較之一般大盤或中
    盤毒梟之犯罪情節為輕，衡諸其犯罪情狀，非無情輕法重，
    客觀上可憫之處，爰就其所犯之販賣第一級毒品，共2罪，
    均依刑法第59條規定酌減其刑，並依法先加後減之。爰審酌
    毒品對人身心戕害之嚴重性為眾所週知，被告竟仍藉交易毒
    品予他人牟取利益，助長毒品氾濫，危害社會情節非輕，惟
    終能坦承犯行，尚具悔意，及其經手之毒品數量、販賣次數
    僅2次，及犯罪所得非鉅等一切情狀，分別量處如主文所示
    之刑，並定其應執行刑，以示懲儆。被告販賣第一級毒品予
    黃景、陳毅珍所得共1,500元，雖未扣案，仍應依毒品危
    害防制條例第19條第1項宣告沒收，如全部或一部不能沒收
    時，以其財產抵償之。
據上論斷，應依刑事訴訟法第299條第1項前段，毒品危害防制條
例第4條第1項、第19條第1項，刑法第11條、第47條第1項、第59
條、第51條第5款、第9款，判決如主文。
本案經檢察官鄭靜筠到庭執行職務。
中    華    民    國   100    年    12    月    28    日
                  刑事第十一庭  審判長法  官  李代昌
                                      法  官  林韋岑
                                      法  官  鄭  瑋
以上正本證明與原本無異。
如不服本判決，應於判決送達後10日內，向本院提出上訴狀。
中    華    民    國   100    年    12    月    28    日
                                      書記官  蔡佩珊
附錄論罪科刑法條：
毒品危害防制條例第4條
製造、運輸、販賣第一級毒品者，處死刑或無期徒刑；處無期徒
刑者，得併科新臺幣 2 千萬元以下罰金。
製造、運輸、販賣第二級毒品者，處無期徒刑或 7 年以上有期
徒刑，得併科新臺幣 1 千萬元以下罰金。
製造、運輸、販賣第三級毒品者，處 5 年以上有期徒刑，得併
科新臺幣 7 百萬元以下罰金。
製造、運輸、販賣第四級毒品者，處 3 年以上 10 年以下有期
徒刑，得併科新臺幣 3 百萬元以下罰金。
製造、運輸、販賣專供製造或施用毒品之器具者，處 1 年以上
7 年以下有期徒刑，得併科新臺幣 1 百萬元以下罰金。
前五項之未遂犯罰之。